# 应付债券利息调整请教陈版

提问人：sjlw 时间：2019-04-13 20:39:51
陈版您好！关于应付债券利息调整向您请教，望不吝赐教，谢谢您！
2017 年企业发行了 5 亿元债券，折价4.5 亿发行，按照实际利率法当期进损益的利息，按票面利率计算应付利息，实际利息与票面利息的差为折价也就是利息调整余额的摊销。 2018 年，企业提前偿还了 1 亿元，请问，这个 1 亿元对应的未摊销完的折价（利息调整余额）是否需要一次进损益，如果一次进损益，则实际利率不变；如果不一次进损益，则需要按摊余成本重新计算实际利率在剩余期限内摊销。
请陈版指教，谢谢！

回答人：chenyiwei
根据《企业会计准则第 22 号——金融工具确认和计量（ 2017 年修订）》第十四条规定：“金融负债（或其一部分）终止确认的，企业应当将其账面价值与支付的对价（包括转出的非现金资产或承担的负债）之间的差额，计入当期损益。” 即，提前偿还损益 = 提前偿还支付的款项 +相关手续费等-提前偿还部分的账面价值（含应付债券的 “利息调整”、“应计利息” 等明细科目余额中按比例计算的金额）。相应地，剩余部分的实际利率不变。
上述规定虽然是引自 2017 版的准则，但与 2006 版准则下的处理无实质差异。 2006 版的对应规定见于第二十八条：金融负债全部或部分终止确认的，企业应当将终止确认部分的账面价值与支付的对价（包括转出的非现金资产或承担的新金融负债）之间的差额，计入当期损益。

提问人：queeney 时间：2019-09-10 16:18:50
陈老师好可转债的利息支出，和利息调整，是不是属于非经损益？我个人觉得不属于非经，就如借款的利息那样，属于经营性。

回答人：chenyiwei
是，不属于非经。